最高法院刑事判決　　　　　　　　　　111年度台上字第801號
上　訴　人　楊貴光




選任辯護人　許涪閔律師
上列上訴人因違反毒品危害防制條例等罪案件，不服臺灣高等法
院中華民國110 年10月13日第二審判決（109 年度上訴字第3304
號，起訴案號：臺灣士林地方檢察署108 年度偵字第15781 號、
108 年度毒偵字第1935號、109 年度偵字第3420號；追加起訴案
號：同署109 年度偵字第8395號），提起上訴，本院判決如下：
    主  文
上訴駁回。
    理  由
一、按刑事訴訟法第377 條規定，上訴於第三審法院，非以判決
    違背法令為理由，不得為之。是提起第三審上訴，應以原判
    決違背法令為理由，係屬法定要件，且必須依據卷內訴訟資
    料為具體之指摘，並足據以辨認原判決已具備違背法令之形
    式者，始屬相當。本件原判決綜合全案證據資料，本於事實
    審法院之推理作用，認定上訴人楊貴光有如其犯罪事實欄一
    之㈠所載，即其附表一編號1 所示販賣第二級毒品甲基安非
    他命予趙今國；又有如其犯罪事實欄一之㈡所載，即其附表
    一編號2 所示販賣第二級毒品甲基安非他命及含有GHB 成分
    之Ｇ水（即液態搖頭丸）予陳品初；另有如其犯罪事實欄一
    之㈢所載，即其附表一編號3 所示同時持有第二級毒品甲基
    安非他命16包（純質淨重20公克以上）及大麻1 包（驗餘淨
    重4.97公克）；及有如其犯罪事實欄一之㈣所載，即其附表
    一編號4 所示轉讓禁藥即第二級毒品甲基安非他命（約0.3
    公克）予成年男子彭振坤等犯行，因而撤銷第一審之科刑判
    決，改判論以修正前毒品危害防制條例第4 條第2 項販賣第
    二級毒品共2 罪（即犯罪事實一之㈠、㈡部分）；又變更檢
    察官所引同條例第11條第2 項持有第二級毒品及同條例第10
    條第2 項施用第二級毒品之起訴法條及罪名，依想像競合犯
    之關係，改判從一重以同條例第11條第4 項之持有第二級毒
    品純質淨重20公克以上罪處斷（即犯罪事實一之㈢部分）；
    及改判論以藥事法第83條第1 項之轉讓禁藥罪（即犯罪事實
    一之㈣部分）。以上各罪經依比例原則裁量後，均適用刑法
    第47條第1 項關於累犯加重之規定加重其刑，再依（修正前
    ）毒品危害防制條例第17條第2 項關於在偵審中自白減輕之
    規定減輕其刑，依序分別量處如原判決附表一編號1 至4 「
    主文」欄所示之有期徒刑，暨諭知相關之沒收、沒收銷燬及
    追徵，已詳述其憑以認定之證據及理由（上訴人於警詢、偵
    查中、第一審及原審均已坦承犯行不諱，並未提出否認犯罪
    之辯解），俱有卷存證據資料可資覆按；從形式上觀察，原
    判決並無足以影響其判決結果之違背法令情形存在。
二、上訴人上訴意旨略以：上訴人於偵查中供出伊毒品來源係陳
    柏君，且伊向陳柏君購買毒品時有鄭勝中在場知悉上情，並
    據鄭勝中於警詢時證述屬實。原審未傳喚鄭勝中到庭調查，
    或調取鄭勝中之警詢筆錄進一步調查審酌，僅以陳柏君涉嫌
    販賣毒品予上訴人之犯行，業經檢察官不起訴處分為由，遽
    認伊並未供出毒品來源而未依毒品危害防制條例第17條第1
    項之規定減免其刑，自有可議云云。
三、惟毒品危害防制條例第17條第1 項所謂「供出毒品來源，因
    而查獲其他正犯或共犯者」，係指行為人供出其本案犯行之
    毒品來源而言，亦即須供出之毒品來源與行為人被訴定罪之
    該犯行有直接關聯，且因而使檢警偵查人員查獲其他正犯或
    共犯者，始得適用該規定減免其刑。原判決綜合卷內相關資
    料，說明上訴人雖向警方指出其毒品來源為陳柏君，並提出
    其手機聯繫紀錄及帳戶轉帳紀錄等以供查證，警方並依上訴
    人上開指述，報請臺灣新北地方檢察署檢察官偵查陳柏君涉
    嫌販賣毒品予上訴人犯行。惟該案嗣經檢察官偵查終結，略
    以：上訴人固指訴陳柏君於民國108 年10月中旬某日及同年
    月20日各販賣甲基安非他命1 次予上訴人，販賣當時並有鄭
    勝中在場見聞云云，惟鄭勝中經傳喚到場以證人身分具結後
    否認上情，且上訴人提出之匯款交易明細僅能證明其有匯款
    之事實，尚難僅憑其有匯款之事實，遽認陳柏君有販賣甲基
    安非他命予上訴人之犯行，因認陳柏君之犯罪嫌疑尚有不足
    ，而對陳柏君為不起訴處分（同署109 年度偵字第26348 號
    ），資以論斷上訴人本件並不符合毒品危害防制條例第17條
    第1 項所規定供出毒品來源因而查獲其他正犯或共犯減免其
    刑之要件，因而未依該規定減免其刑，已詳述其證據取捨及
    判斷之理由，俱有卷內相關證據資料可佐，經核於法無違。
    另卷查，上訴人在偵審中並未主張其向陳柏君購買毒品時，
    鄭勝中曾經在場目睹而聲請調取鄭勝中之警詢筆錄或傳喚鄭
    勝中到場調查。乃其於上訴法律審之本院後，始提出上開主
    張請求調取鄭勝中警詢筆錄或傳喚鄭勝中到庭調查之證據方
    法，並據以指摘原判決有應調查之證據而未予調查之違法，
    依上述說明，自非依據卷內訴訟資料執為指摘之合法上訴第
    三審理由。綜上，本件上訴人上訴意旨並非依據卷內資料具
    體指摘原判決究有如何違背法令之情形，徒就原審採證認事
    職權之適法行使，以及原判決已明確論斷說明之事項，徒憑
    己見任意指摘，自不足據以辨認原判決已具備違背法令之形
    式，揆諸首揭說明，其上訴均為違背法律上之程式，應併予
    駁回。
據上論結，應依刑事訴訟法第395 條前段，判決如主文。
中    華    民    國   111    年    3     月    10    日
                  刑事第一庭審判長法  官  郭  毓  洲  
                                  法  官  林  靜  芬  
                                  法  官  周  盈  文  
                                  法  官  蔡  憲  德  
                                  法  官  林  英  志  
本件正本證明與原本無異
                                  書記官
中    華    民    國   111    年    3     月    15    日